---
title: "Aqui você coloca o título"
author: "Aqui você coloca o autor(s)"
abstract: "Aqui você escreve o resumo"
header-includes:
   - \usepackage[brazil]{babel}
   - \usepackage{bm}
geometry: left=1.7cm, right=1.7cm, top=3.33cm, bottom=3.2cm
output:
  bookdown::pdf_document2:
editor_options:
  chunk_output_type: console
indent: true
---



```{r setup,include=F}
options(digits=3)  #Arrendodamento
options(scipen=999)
ggplot2::theme_set(ggplot2::theme_minimal()) #Tema dos gráficos produzidos no ggplot2
knitr::opts_chunk$set(echo=F,message=F,warning=F,fig.pos = 'H',fig.align = 'center',fig.width=7.8, fig.height=4.85)
scale_fill_discrete = \(...) ggplot2::scale_fill_brewer(... , palette="Set2") #Fixa a scale do fill dos gráficos do ggplot2
library(tidyverse)
library(tidymodels)
library(probably)
library(patchwork)
class_metrics <- metric_set(accuracy, kap, precision, sensitivity, specificity)#, roc_auc)


```

```{r functions}
d=function(df,v1,v2,px){
  df %>% 
    ggplot(aes({{v1}},{{v2}})) +
    geom_point(size=2.1,color="red")+
    ggrepel::geom_text_repel(aes(label=n),size=2.8,point.padding = 0.3)
}
graph<-function(df,l){
  df %>% 
    as_tibble() %>% 
      ggplot(aes(as.numeric(row.names(df  %>% as_tibble())),value))+
      geom_point(color = 'black')+
      geom_hline(yintercept=l, linetype="dashed", color = "red")+
      geom_hline(yintercept=-l, linetype="dashed", color = "red")+
      labs(x="Índice")
    
}
fit2df<-function(fit) {
  summary(fit) |>
    (\(x) x$coefficients)() |>
    data.frame() |>
    round(3) |>
    mutate(P.valor = ifelse(
      `Pr...t..` < 0.001,"<0.001*",
      ifelse(`Pr...t..` < 0.05, paste0(`Pr...t..`, '*', sep = ''), `Pr...t..`))) |>
    select(-`Pr...t..`,
      "Estimativa" = "Estimate",
      "Desvio padrão" = "Std..Error",
      "Estatística t" = "t.value"
    )
}
dffts1<-function(fitn,lab1){
  n = length(fitn$fitted.values)
  dffits(fitn) %>% 
 graph(2*sqrt(fitn$rank / n))+
  labs(title={{lab1}},y="DFfits")
}
resid1<-function(residuon,lab1){
 residuon %>% 
  graph(3)+
  geom_hline(yintercept = 0, linetype="dotted", color = "red")+
  labs(title={{lab1}},y="Resíduo")
}
cook1<-function(fitn,lab1){
    n = length(fitn$fitted.values)
  cooks.distance(fitn) %>% 
  graph(4/(n-fitn$rank ))+
  labs(title={{lab1}},y="Distância de Cook")
}

alavanca1 <- function(fit){
  h_bar=fit$rank/length(fit$fitted.values)
  hatvalues(fit) %>%
  graph(3*h_bar)+
  labs(title="Alavancagem",y="Medida de Alavancagem")
}

```

```{r}
df <- read_csv("Base de dados.csv")
df <- df %>% 
  mutate(Sex = factor(Sex, unique(Sex)), Pclass = factor(Pclass, unique(Pclass)),
                    Survived = factor(Survived, unique(Survived))) %>% 
  drop_na(Sex, Pclass, Survived, Age)
```

# Introdução

# Modelagem

## Dados de teste e treino
Realizamos a divisão da base de dados completa em outras duas: Dados de treino e Dados de teste, para assim pode verificar se os modelos propostos são bons para previsão fora da amostra, sem problemas de __overfitting__ e __underfitting__. Assim obtivemos as seguintes medidas para os dados de teste utilizando os modelos ajustados com os dados de treino:

```{r}
data_split <- initial_split(df, prop = 3/4)
df_train <- training(data_split)
df_test  <- testing(data_split)

recipe_titanic <- recipe(Survived ~ ., data = df) %>% 
  update_role(PassengerId, Name, SibSp, Parch, Ticket, Fare, Cabin, Embarked, new_role = "ID") %>% 
  step_dummy(all_nominal_predictors())
#recipe_titanic1 <- recipe(Survived ~ ., data = df_train) %>% 
#  update_role(PassengerId, Name, SibSp, Parch, Ticket, Fare, Cabin, Embarked, new_role = #"ID") %>% 
#  step_dummy(Sex, Pclass,one_hot = T)

eng_log <- logistic_reg() %>% 
  set_engine("glm")
eng_lognet <- logistic_reg(penalty = double(1), mixture = double(1)) %>% 
  set_engine("glmnet")

df_work=workflow_set(list(recipe_dummies=recipe_titanic),
                     list(logistic=eng_log, logistic_net = eng_lognet),cross=T)
fit1=df_work %>% 
  extract_workflow("recipe_dummies_logistic") %>% 
  fit(data = df_train)
fit2=df_work %>% 
  extract_workflow("recipe_dummies_logistic_net") %>%
  fit(data = df_train)
```

```{r}
fit1 %>%
  extract_fit_parsnip() %>% 
  tidy() %>%
  mypdf1::pdf1_tbl('Estatísticas do Modelo 1 ajustado com os dados de treino')
```
Percebemos que esse modelo é um modelo de regressão logística comum, em que conseguimos obter erro padrão, estatística e p-valores, podendo fazer uma robusta análise inferencial.

```{r}
fit2 %>%
  extract_fit_parsnip() %>% 
  tidy() %>%
  mypdf1::pdf1_tbl('Estatísticas do Modelo 2 ajustado com os dados de treino')
```
Ao contrário do modelo de cima, esse é um modelo focado para previsão dos dados, envolvendo mais técnicas de aprendizado de máquina, assim não podemos realizar a análise inferencial.

```{r}
#glance(final_fit)

ft1 <- fit1 %>%  
  predict(new_data = df_test, type = "prob") %>% 
  bind_cols(df_test)

fit1_metrics <- ft1 %>%
  mutate(
    .pred = make_two_class_pred(
      estimate = .pred_0, 
      levels = levels(Survived), 
      threshold = 0.5,
    )
  ) 

class_metrics(fit1_metrics, truth=Survived, estimate=.pred) %>% select(-.estimator) %>%
  mypdf1::pdf1_tbl('Métricas de Avaliação do Modelo 1 nos Dados de Treino')
```

```{r}

#glance(final_fit)

ft2 <- fit2 %>%  
  predict(new_data = df_test, type = "prob") %>% 
  bind_cols(df_test)

fit2_metrics <- ft2 %>%
  mutate(
    .pred = make_two_class_pred(
      estimate = .pred_0, 
      levels = levels(Survived), 
      threshold = 0.5,
    )
  ) 

class_metrics(fit2_metrics, truth=Survived, estimate=.pred) %>% select(-.estimator) %>%
  mypdf1::pdf1_tbl('Métricas de Avaliação do Modelo 2 nos Dados de Treino')
```
Percebemos que as métricas nos dois Modelos são muito próximas, porém o Modelo 1 que utiliza a engina glm padrão, Precisão e Especificidade e o Kappa de Cohen. O Modelo 2 tem Sensibilidade superior, mas quanto a Acurácia os dois modelos empatam. No entanto, são boas métricas para ambos os modelos assim seguiremos com eles, porém agora unindo os dados de treino e de teste.

## Reajuste aos dados completos
```{r}
final1=df_work %>% 
  extract_workflow("recipe_dummies_logistic") %>% 
  fit(data = df)
final2=df_work %>% 
  extract_workflow("recipe_dummies_logistic_net") %>%
  fit(data = df)

final_predict1 <- final1 %>%  
  predict(new_data = df, type = "prob") %>% 
  bind_cols(df)

final_metrics1 <- final_predict1 %>%
  mutate(
    .pred = make_two_class_pred(
      estimate = .pred_0, 
      levels = levels(Survived), 
      threshold = 0.5,
    )
  )
```


```{r}
final1 %>%
  extract_fit_parsnip() %>% 
  tidy() %>%
  mypdf1::pdf1_tbl('Estatísticas do Modelo 1')
```

Ajustando o Modelo 1, com todos os dados ainda obtemos significância em todas as variáveis.


```{r}
class_metrics(final_metrics1, truth=Survived, estimate=.pred) %>% select(-.estimator) %>%
  mypdf1::pdf1_tbl('Métricas de Avaliação do Modelo 1')
```
Em relação as métricas, acontece algo curioso em relação ao modelo ajustado com os dados de teste, em que apenas a Sensibilidade acaba aumentando, mas ainda são bons valores, a Acurácia é de 78,9%.  

```{r}
final_predict2 <- final2 %>%  
  predict(new_data = df, type = "prob") %>% 
  bind_cols(df)

final_metrics2 <- final_predict2 %>%
  mutate(
    .pred = make_two_class_pred(
      estimate = .pred_0, 
      levels = levels(Survived), 
      threshold = 0.5,
    )
  )
```


```{r}
final2 %>%
  extract_fit_parsnip() %>% 
  tidy() %>%
  mypdf1::pdf1_tbl('Estatísticas do Modelo 2')
```

Ajustando o Modelo 2, possuímos valores extremamente semelhantes para as estimativas dos $\beta's$, assim as previsões devem permanecer parecidas. 

```{r}
class_metrics(final_metrics1, truth=Survived, estimate=.pred) %>% select(-.estimator) %>%
  mypdf1::pdf1_tbl('Métricas de Avaliação do Modelo 2')
```
Para o modelo 2, aconteceu uma conjuntura  semelhante ao modelo 1, em que as métricas de avaliação acabam diminuindo do Modelo com os Dados de Treino para o Modelo com todos os dados, porém nesse caso nem a Sensibilidade aumentou. No entanto, analisando os valores percebemos que eles são semelhantes aos valores do Modelo 1. 

## Equações dos modelos

*Modelo 1:*

`r equatiomatic::extract_eq(final1$fit$fit$fit, wrap = T)` 

*Modelo 2:*

`r equatiomatic::extract_eq(final2$fit$fit$fit, wrap = T)` 

# Análise de Influência

Nesta seção será realizada uma busca de observações atípicas no banco de dados, que assim possam estar influenciado a análise, também influenciado pelas junções de tipos realizados anteriomente, assim utilizaremos 5 análises para a verificação de pontos de influência: Análise de Resíduos Deviance, Envelope Simulado, Distância de Cook, Alavancagem e DFFits.

```{r}
ffit1 <- final1$fit$fit$fit
ffit2 <- final2$fit$fit$fit
```


## Resíduos deviances vs indices

```{r}
residuo1 <- residuals(ffit1,type="deviance")
resid1(residuo1,"Resíduos do Modelo 1")
```
Não observa-se algum resíduo fora dos limites especificados, indicando que não exista pontos de influência.

## Envelope Simulado

```{r, results = F, fig.show='hide'}
g1 <- hnp::hnp(ffit1, resid.type="deviance", halfnormal = F)
G1 <- with(g1, data.frame(x, lower, upper, median, residuals))
```

```{r}
G1 %>%
ggplot(aes(x)) +
  geom_point(aes(y = residuals)) +
  geom_line(aes(y = lower)) +
  geom_line(aes(y = upper)) +
  geom_line(aes(y = median), linetype = "dashed")
```
Percebemos que alguns pontos estão fora das bandas simuladas, então devemos procurar por pontos influentes.

## Distância de Cook

```{r}
cook1(ffit1, "Distância do Modelo Gamma") +
    ggrepel::geom_text_repel(aes(label=1:nrow(df)),size=2.8,point.padding = 0.3)
```

Nota-se que principalmente a observação 241 fica fora dos limites estipulados, com achatamento do gráfico da distância de cook, indicam que são potenciais pontos de influência. Dentre os outros pontos fora das bandas simuladas se destacam as observações 272,333,386,397,452,499.

## Alavancagem

```{r}
alavanca1(ffit1) +
    ggrepel::geom_text_repel(aes(label=1:nrow(df)),size=2.8,point.padding = 0.3)
```
Nota-se que alguns pontos ficaram fora dos limites estipulados, sem achatamento do gráfico, mas indicam que são potenciais pontos de influência. Em relação as observações fora dos limites  da distância de cook apenas o 386 está fora, destaca-se também o ponto 617.

## DFFits

```{r}
dffts1(ffit1, "DFFits do Modelo de Regressão Logística")+
    ggrepel::geom_text_repel(aes(label=1:nrow(df)),size=2.8,point.padding = 0.3)
```
Observamos que os pontos 386 e 499 ficam fora dos limites estipulados de maneira mais contundente com as outras observações ficando próximos aos limites, assim são candidatos a pontos de influência.


## Removendo pontos possivelmente influentes
Nesta seção removeremos alguns pontos possivelmente influentes e faremos as analises para verificar se os pontos candidatos são realmente pontos influentes, verificando como fica a equação do modelo e suas métricas.

### Modelo 3 
Neste modelo removemos apenas as observações 241 e 386, foi a observação que mais achatou o gráfico e a que mais se repetiu, respectivamente, assim estimaremos os modelos sem elas.

```{r}
df1 <- rows_delete(df,tibble(PassengerId = c(df %>% mutate(n = 1:nrow(df)) %>% filter(n %in% c(386, 241)) %>% select(PassengerId) %>% unlist() %>% as.vector())))

recipe_titanic_del <- recipe(Survived ~ ., data = df1) %>% 
  update_role(PassengerId, Name, SibSp, Parch, Ticket, Fare, Cabin, Embarked, new_role = "ID") %>% 
  step_dummy(all_nominal_predictors())


del_work=workflow_set(list(recipe_del=recipe_titanic_del),
                     list(logistic=eng_log),cross=T)
final_del=del_work %>% 
  extract_workflow("recipe_del_logistic") %>% 
  fit(data = df1)


final_predict_del <- final_del %>%  
  predict(new_data = df1, type = "prob") %>% 
  bind_cols(df1)

final_metrics_del <- final_predict_del %>%
  mutate(
    .pred = make_two_class_pred(
      estimate = .pred_0, 
      levels = levels(Survived), 
      threshold = 0.5,
    )
  )
ffit_del <- final_del$fit$fit$fit
```

```{r}
class_metrics(final_metrics_del, truth=Survived, estimate=.pred) %>% select(-.estimator) %>%
  mypdf1::pdf1_tbl('Métricas de Avaliação do Modelo 3')
```
Nas métricas, nota-se uma ligeira melhora em todas.

#### Envelope Simulado
```{r}
g1 <- hnp::hnp(ffit_del, resid.type="deviance", halfnormal = F)
G1 <- with(g1, data.frame(x, lower, upper, median, residuals))
G1 %>%
ggplot(aes(x)) +
  geom_point(aes(y = residuals)) +
  geom_line(aes(y = lower)) +
  geom_line(aes(y = upper)) +
  geom_line(aes(y = median), linetype = "dashed")
```
Porém no Envelope Simulado não nota-se uma diferença expressiva para o correspondente do Modelo 1.

#### Equação

*Modelo 3:*

`r equatiomatic::extract_eq(ffit_del, wrap = T)` 

### Modelo 4
Neste modelo, teremos uma aplicação mais radical da análise de influência retirando todos os pontos que contiveram pelo menos um *TRUE* (possível ponto de influência), na função `influence.measures` e posteriomente verificando a equação e as métricas.

```{r}
influ <- influence.measures(ffit1)

as.data.frame(influ$is.inf) %>% filter_all(any_vars(. == TRUE)) %>% mypdf1::pdf1_tbl('Diferentes medidas de influência')
```
Assim, removeremos todos os pontos acima, pois já estão filtrados, todos que são candidatos a ponto de influência por alguma métrica.

```{r}
df2 <- rows_delete(df,tibble(PassengerId = c(df %>% mutate(n = 1:nrow(df)) %>% filter(n %in% c(58,60,63,101,118,147,163,166,216,219,229,231,241,244,272,314,323,333,344,358,366,386,397,406,407,440,451,452,459,492.499,526,592,603,609,617,642,658,662,665,670)) %>% select(PassengerId) %>% unlist() %>% as.vector())))


recipe_titanic_del2 <- recipe(Survived ~ ., data = df2) %>% 
  update_role(PassengerId, Name, SibSp, Parch, Ticket, Fare, Cabin, Embarked, new_role = "ID") %>% 
  step_dummy(all_nominal_predictors())


del_work2=workflow_set(list(recipe_del=recipe_titanic_del2),
                     list(logistic=eng_log),cross=T)
final_del2=del_work2 %>% 
  extract_workflow("recipe_del_logistic") %>% 
  fit(data = df2)


final_predict_del2 <- final_del2 %>%  
  predict(new_data = df2, type = "prob") %>% 
  bind_cols(df2)

final_metrics_del2 <- final_predict_del2 %>%
  mutate(
    .pred = make_two_class_pred(
      estimate = .pred_0, 
      levels = levels(Survived), 
      threshold = 0.5,
    )
  )
ffit_del2 <- final_del2$fit$fit$fit
```

```{r}
class_metrics(final_metrics_del2, truth=Survived, estimate=.pred) %>% select(-.estimator) %>%
  mypdf1::pdf1_tbl('Métricas de Avaliação do Modelo 4')
```
Percebemos uma melhora em relação ao modelo 3, logo temos uma melhora consideravel ao modelo 1.

#### Envelope Simulado
```{r}
g1 <- hnp::hnp(ffit_del2, resid.type="deviance", halfnormal = F)
G1 <- with(g1, data.frame(x, lower, upper, median, residuals))
G1 %>%
ggplot(aes(x)) +
  geom_point(aes(y = residuals)) +
  geom_line(aes(y = lower)) +
  geom_line(aes(y = upper)) +
  geom_line(aes(y = median), linetype = "dashed")
```
Reparemos que continua com pontos fora das bandas simuladas, no entanto dimuiu-se a quantidade.

#### Equação

*Modelo 4:*

`r equatiomatic::extract_eq(ffit_del2, wrap = T)` 

# Eu sobreviveria ao Titanic?
Teste em todos os Modelos e testando variando a única classe que não temos certeza a classe, assim nos 4 modelos testei as 3 classes.

*Modelo 1*
```{r}
#df[nrow(df) + 1,] <- 
dfn <- df %>% add_row(Survived=NA, Pclass = as.factor(1), Name ='Vítor Bernardo Silveira Pereira', Sex = 'male', Age = 21) %>%
  add_row(Survived=NA, Pclass = as.factor(2), Name ='Vítor Bernardo Silveira Pereira', Sex = 'male', Age = 21) %>% add_row(Survived=NA, Pclass = as.factor(3), Name ='Vítor Bernardo Silveira Pereira', Sex = 'male', Age = 21)
dfn1 <- df1 %>% add_row(Survived=NA, Pclass = as.factor(1), Name ='Vítor Bernardo Silveira Pereira', Sex = 'male', Age = 21) %>%
  add_row(Survived=NA, Pclass = as.factor(2), Name ='Vítor Bernardo Silveira Pereira', Sex = 'male', Age = 21) %>% add_row(Survived=NA, Pclass = as.factor(3), Name ='Vítor Bernardo Silveira Pereira', Sex = 'male', Age = 21)
dfn2 <- df2 %>% add_row(Survived=NA, Pclass = as.factor(1), Name ='Vítor Bernardo Silveira Pereira', Sex = 'male', Age = 21) %>%
  add_row(Survived=NA, Pclass = as.factor(2), Name ='Vítor Bernardo Silveira Pereira', Sex = 'male', Age = 21) %>% add_row(Survived=NA, Pclass = as.factor(3), Name ='Vítor Bernardo Silveira Pereira', Sex = 'male', Age = 21)

eu_m1 <- final1 %>%  
  predict(new_data = dfn, type = "prob") %>% 
  bind_cols(dfn)
eu_m2 <- final2 %>%  
  predict(new_data = dfn, type = "prob") %>% 
  bind_cols(dfn)
eu_m3 <- final_del %>%  
  predict(new_data = dfn1, type = "prob") %>% 
  bind_cols(dfn1)
eu_m4 <- final_del2 %>%  
  predict(new_data = dfn2, type = "prob") %>% 
  bind_cols(dfn2)


eu_m1 <- eu_m1 %>%
  mutate(
    .pred = make_two_class_pred(
      estimate = .pred_0, 
      levels = levels(Survived), 
      threshold = 0.5,
    )
  )

eu_m2 <- eu_m2 %>%
  mutate(
    .pred = make_two_class_pred(
      estimate = .pred_0, 
      levels = levels(Survived), 
      threshold = 0.5,
    )
  )

eu_m3 <- eu_m3 %>%
  mutate(
    .pred = make_two_class_pred(
      estimate = .pred_0, 
      levels = levels(Survived), 
      threshold = 0.5,
    )
  )

eu_m4 <- eu_m4 %>%
  mutate(
    .pred = make_two_class_pred(
      estimate = .pred_0, 
      levels = levels(Survived), 
      threshold = 0.5,
    )
  )
```


```{r}
eu_m1[715:717,] %>% select(.pred, Pclass, Name, Sex, Age)%>%
  mypdf1::pdf1_tbl('Previsão quanto a sobrevivência no Modelo 1')
```

Então, a previsão para o Modelo 1, eu apenas não sobreviveria se fosse na Classe 1.

```{r}
eu_m2[715:717,] %>% select(.pred, Pclass, Name, Sex, Age)%>%
  mypdf1::pdf1_tbl('Previsão quanto a sobrevivência no Modelo 2')
```

Então, a previsão para o Modelo 2, eu apenas não sobreviveria se fosse na Classe 1, mesma previsão do Modelo anterior.

```{r}
eu_m3[713:715,] %>% select(.pred, Pclass, Name, Sex, Age)%>%
  mypdf1::pdf1_tbl('Previsão quanto a sobrevivência no Modelo 3')
```

Então, a previsão para o Modelo 3, eu apenas não sobreviveria se fosse na Classe 1, mesma previsão dos Modelos anteriores.

```{r}
eu_m4[676:678,] %>% select(.pred, Pclass, Name, Sex, Age)%>%
  mypdf1::pdf1_tbl('Previsão quanto a sobrevivência no Modelo 4')
```

Assim, concluímos que de acordo com os modelos testados, eu não sobreviveria apenas se embarcasse com a classe 1, no entanto seria o mais provável embarcar com a classe 1, de acordo com a situação financeira.  

